# 影视制作公司受托制作网络剧的收入确认

提问人：yuxb 时间：2017-11-30 10:58:24
陈老师： 甲投资网络剧，作为出品人和委托人，委托乙影视制作公司制作网络剧，并约定了甲应付给乙的制作费用总额，乙要向甲全额开具发票。我认为乙是受托提供加工劳务。您看对否？ 合同约定，甲提供剧本（相当于提供主料），乙提供制片组、导演组、群众演员（相当于提供辅料或部分加工工具）以及拍摄、后期制作及事务管理服务。虽然导演、总制片人、制片主任需要取得甲同意（相当于甲从乙提供的辅料或部分加工工具中选定），但并不影响加工性质的认定。所以，根据现行的《企业会计准则第 14 号——收入》，乙应按从甲取得的全部款项确认提供劳务收入，制作网络剧发生的成本确认为提供劳务成本。您看对否？ 然而，财政部2004 年发布的《电影企业会计核算办法》（财会[2004]19号，未被废止）所附的《电影制片、洗印企业会计核算办法》（目前执行新《企业会计准则》的上市影视企业也会有所引用，主要是引用按发行取得收入比例摊销影视剧成本、联合摄制的处理）： 一方面将“受托摄制”定义为“企业接受其他单位的全额出资，代为制作影片的摄制业务。”即同本案例情况； 另一方面在会计科目“2132预收制片款”的受托摄制中，仅有“差额收费办法”和“收取固定承制费办法”（言外之意是没有其他方法了），且明确是净额确认收入（附后）。 实务中应如何执行并理解、处理二者的差异？ 2132 　预收制片款 ...... 2．企业受托摄制的影片，采用差额收费办法的，在将影片提供给委托方时，按应收委托方拍片款金额，借记本科目，按实际发生的成本，贷记“生产成本”科目，按应确认的收入，贷记“主营业务收入”科目。采用收取固定承制费办法的，在将影片提供给委托方时，按应收委托方拍片款金额，借记本科目，按实际发生的成本，贷记“生产成本”科目；同时，按应确认的收入，借记“银行存款”或“应收账款”科目，贷记“主营业务收入”科目。

回答人：chenyiwei
你的理解基本合理，受托制作属于提供劳务。原制度体系下的《电影企业会计核算办法》与新准则的规定和原则发生冲突时，应以新企业会计准则体系下的规定和原则为准。